【裁判字號】    98,上易,790
【裁判日期】    980406
【裁判案由】    竊盜
【裁判全文】
臺灣高等法院刑事判決                 98年度上易字第790號
上  訴  人
即  被  告  乙○○
                    （現另案於臺灣基隆監獄執行）
上列上訴人因竊盜案件，不服臺灣基隆地方法院98年度易緝字第
2號，中華民國98年2月20日第一審判決（起訴案號：臺灣基隆地
方法院檢察署97年度撤緩偵字第39、40、41號），提起上訴，本
院判決如下：
    主  文
上訴駁回。
    理  由
一、按刑事訴訟法第350條、第361條、第362條、第367條規定，
    不服地方法院之第一審判決而上訴者，須提出上訴書狀，並
    應敘述具體理由，為上訴必備之程式；其所提出之書狀未敘
    述上訴理由，或僅曾以言詞陳述上訴理由者，均應於上訴期
    間屆滿後20日內補提理由書於第一審法院。第一審法院經形
    式審查，認逾期未補提上訴理由者，應定期間先命補正；逾
    期未補正者，為上訴不合法律上之程式，應以裁定駁回。倘
    已提出上訴理由，但所提非屬具體理由者，則由第二審法院
    以上訴不合法律上之程式，判決駁回。而所謂具體理由，必
    係依據卷內既有訴訟資料或提出新事實或新證據，指摘或表
    明第一審判決有何採證認事、用法或量刑等足以影響判決本
    旨之不當或違法，而構成應予撤銷之具體事由，始克當之（
    例如：依憑證據法則具體指出所採證據何以不具證據能力，
    或依憑卷證資料，明確指出所為證據證明力之判斷如何違背
    經驗、論理法則）；倘僅泛言原判決認定事實錯誤、違背法
    令、量刑失之過重或輕縱，而未依上揭意旨指出具體事由，
    或形式上雖已指出具體事由，然該事由縱使屬實，亦不足以
    認為原判決有何不當或違法者（例如：對不具有調查必要性
    之證據，法院未依聲請調查亦未說明理由，或援用證據不當
    ，但除去該證據仍應為同一事實之認定），皆難謂係具體理
    由，俾與第二審上訴制度旨在請求第二審法院撤銷、變更第
    一審不當或違法之判決，以實現個案救濟之立法目的相契合
    ，並節制濫行上訴。
二、本件經原審於民國98年2月20日判決後，被告雖於98年3月 4
    日提起上訴，上訴書所載上訴理由略以：原審判決內容所載
    之被告犯竊盜數罪，均有不明確之處，為免被告權益受損，
    特提起上訴，請求鈞院重新審理本案云云。然查，被告於警
    詢、偵查及審判中對起訴書所指訴竊盜犯行俱均坦承不諱，
    核與證人即被害人丙○○、甲○○、戊○○○、丁○○、庚
    ○○、己○○及證人柯敏雄於警詢所述情節相符，復有贓物
    認領保管單收據4張、「收受物品、舊貨、五金廢料或廢棄
    物登記表」1紙及照片7張可佐，從形式上觀察，原判決並無
    認定事實錯誤、量刑瑕疵或違背法令之情形可言。被告上訴
    ，僅係對原判決已詳予說明論斷之事項，徒憑己意，再事爭
    執，並未依據卷內既有訴訟資料或提出新事證，指摘或表明
    原審判決有何採證認事、用法或量刑等足以影響判決本旨之
    不當或違法，而認應予撤銷之具體事由。是其上訴並未以書
    狀敘述具體理由，揆諸上開規定，自屬不合法律上之程式，
    爰不經言詞辯論，將被告之上訴駁回。
三、據上論斷，應依刑事訴訟法第367條前段、第372條，判決如
    主文。
中    華    民    國    98    年    4     月    6     日
                  刑事第二十一庭審判長法  官  蘇隆惠
                                      法  官  楊力進
                                      法  官  許永煌
以上正本證明與原本無異。
不得上訴。
                                      書記官  江采廷
中    華    民    國    98    年    4     月    7     日


司法院資訊處製作；財團法人民間司法改革基金會備份。
